臺灣彰化地方法院刑事判決
111年度交簡上字第64號
上  訴  人  
即  被  告  王能智


上列上訴人即被告因過失傷害案件，不服本院中華民國111年7月
22日111年度交簡字第1412號第一審刑事簡易判決（起訴案號：1
11年度調偵字第333號），提起上訴，本院管轄第二審之合議庭
判決如下：
    主  文
上訴駁回。
　　事實及理由
一、本案審理範圍：
　　按刑事訴訟法第348條規定：「上訴得對於判決之一部為之(
    第1項)。對於判決之一部上訴者，其有關係之部分，視為亦
    已上訴。但有關係之部分為無罪、免訴或不受理者，不在此
    限(第2項)。上訴得明示僅就判決之刑、沒收或保安處分一
    部為之(第3項)。」，且依刑事訴訟法第455條之1第3項規定
    ，對於簡易判決不服之上訴，準用刑事訴訟法第348條規定
    。經查，上訴人即被告王能智於本院審理時明示僅對原判決
    量刑部分上訴，依上開規定，本院審理範圍僅限於原判決關
    於量刑部分。
二、本院據以審查量刑妥適與否之原審所認定之犯罪事實及所犯
    法條、罪名等，均如附件之本院第一審刑事簡易判決書所載
    。　　
三、上訴駁回之理由：
(一)被告上訴意旨略以：被告於案發時自首本案行為，案發後不
    時關心告訴人吳淑惠傷勢，犯後態度良好，惟因與告訴人要
    求之賠償金額未有共識，致未能達成調解，又鈞院未保持並
    行安全間隔之類似過失傷害案件亦有判處拘役刑之存在，原
    審未考量上情及被告無前科、高齡近80歲，未依刑法第57條
    、第59條規定酌減其刑，量刑過重，違反比例原則、罪責相
    當原則及可預測性原則，請求撤銷原判決，從輕量刑，並給
    予緩刑等語。
(二)按量刑之輕重，係屬事實審法院得依職權自由裁量之事項，
    苟其量刑時，已依行為人之責任為基礎，並斟酌刑法第57條
    各款所列情狀，在未逾越法定刑度之下，酌量科刑，無偏執
    一端而有明顯失出或失入之情形，自不得指為不當或違法。
    本案原審審理後，認被告有自首之情事，依刑法第62條前段
    規定減輕其刑，並審酌被告駕駛汽車於車道時，本應注意車
    前狀況及兩車並行之間隔，並隨時採取必要之安全措施，且
    依當時情形，並無不能注意之情事，竟疏未注意，致本件車
    禍事故發生，所為應予非難，並考量雙方均為肇事原因、告
    訴人所受傷勢情形及雙方已多次調解，然因金額差距過大，
    而未能達成調解等情；兼衡被告自述為國小畢業之智識程度
    、已退休、無人須其扶養之生活狀況、及犯後坦承犯行之態
    度等一切情狀，量處被告有期徒刑4月，並諭知如易科罰金
    ，以新臺幣1,000元折算1日之折算標準。經核原審就被告量
    刑之責任基礎，已於原判決理由中詳為說明，在法定刑度內
    酌量科刑，並無逾越法定刑度，或有濫用自由裁量權限之違
    法或不當之情事，亦無上訴意旨所指量刑違背比例原則、罪
    責相當原則及可預測性原則之違法，本院自應予以尊重。另
    被告之犯罪情狀並無存有何特殊之原因與環境，在客觀上亦
    未足以引起一般同情而有何足堪憫恕之處，更無情輕法重之
    情，應無刑法第59條規定之適用，被告請求依刑法第59條減
    刑，亦非有據。
(三)至被告雖請求給予緩刑宣告，並於辯論終結後提出強制險已
    理賠告訴人之資料，然本院審酌被告迄今仍未與告訴人達成
    和解或調解並賠償損害(指強制責任險以外部分)，又未能取
    得告訴人之諒解，綜合本案情節、被告犯行所造成之危害等
    情，認所宣告之刑，尚無以暫不執行為適當之情形，故不予
    宣告緩刑。
(四)綜上所述，被告上訴意旨指摘原審量刑過重，請求從輕量刑
    及諭知緩刑，均無理由，應予駁回。
據上論斷，應依刑事訴訟法第455條之1第1項、第3項、第368條
、第373條，判決如主文。　
本案經檢察官吳曉婷提起公訴，檢察官劉欣雅於本審到庭執行職
務。
中　　華　　民　　國　　111 　年　　11　　月　　9 　　日
                  刑事第一庭    審判長法  官  廖健男
                                      法  官  林慧欣
                                      法  官  胡佩芬
以上正本證明與原本無異。
本件不得上訴。
中　　華　　民　　國　　111 　年　　11　　月　　9 　　日
　　　　　　　　　　　　              書記官  蔡忻彤